【裁判字號】    98,裁,628
【裁判日期】    980312
【裁判案由】    商標註冊
【裁判全文】
最  高  行  政  法  院  裁  定
                                       98年度裁字第628號
上  訴  人  美商．美國蘆薈公司（ALOE VERA OF AMERICA, IN
            C.）
代  表  人  甲○○○○○○○（Navaz Ghaswala）
訴訟代理人  潘昭仙  律師
            蘇儀騰  律師
            焦子奇  律師
被 上訴 人  經濟部智慧財產局
代  表  人  王美花
上列當事人間商標註冊事件，上訴人對於中華民國97年11月20日
臺北高等行政法院97年度訴字第1266號判決，提起上訴，本院裁
定如下：
    主  文
上訴駁回。
上訴審訴訟費用由上訴人負擔。
    理  由
一、按對於高等行政法院判決之上訴，非以其違背法令為理由，
    不得為之，行政訴訟法第242條定有明文。依同法第243條第
    1項規定，判決不適用法規或適用不當者，為違背法令；而
    判決有同條第2項所列各款情形之一者，為當然違背法令。
    是當事人對於高等行政法院判決上訴，如依行政訴訟法第24
    3條第1項規定，以高等行政法院判決有不適用法規或適用不
    當為理由時，其上訴狀或理由書應有具體之指摘，並揭示該
    法規之條項或其內容；若係成文法以外之法則，應揭示該法
    則之旨趣；倘為司法院解釋或本院之判例，則應揭示該判解
    之字號或其內容。如以行政訴訟法第243條第2項所列各款情
    形為理由時，其上訴狀或理由書，應揭示合於該條項各款之
    事實。上訴狀或理由書如未依此項方法表明，或其所表明者
    與上開法條規定不合時，即難認為已對高等行政法院判決之
    違背法令有具體之指摘，其上訴自難認為合法。
二、本件上訴人對於臺北高等行政法院判決上訴，主張：被上訴
    人認上訴人於民國95年12月26日以「Forever Living Produ
    -cts and Eagle Design」商標（下稱系爭商標，如附圖1）
    ，指定使用於商標法施行細則第13條所定商品及服務分類表
    第3類之商品，申請註冊，與據以核駁註冊第0000000號「CO
    -MPLICES+silh ouetted’un aigle+eagle（semifigurativ
    -e）」商標（下稱據爭商標，如附圖2）構成近似，復均指
    定使用於同一或類似之化粧品等商品，有致消費者產生混淆
    誤認之虞，而否准註冊。惟查系爭商標係由老鷹圖形及「FO
    -REVER LIVING PRODUCTS」字樣所組成，不論依面積比例或
    顯著性，其消費者關注或者事後留在印象中之顯著部分或特
    別引人注意部分，應係英文文字部分，而非老鷹圖形，原判
    決竟認系爭商標與據爭商標之主要部分均為老鷹圖形，其認
    定方式顯違審查基準所述之整體觀察原則，而有違誤。又判
    斷商標有無致消費者誤認混淆之虞，應綜合參酌商標識別性
    之強弱，商品或服務間類似之程度，及實際混淆誤認之情事
    ，然原審僅就商標近似及商品類似兩點為判斷標準，而忽略
    其他判斷要素，原判決維持被上訴人所為系爭商標否准註冊
    之處分，即有適用法規不當之違法等語，雖以該判決違背法
    令為由，惟核其上訴理由，係就原審取捨證據、認定事實之
    職權行使，指摘其為不當，並就原審已論斷者，泛言未論斷
    ，或就原審所為論斷，泛言其論斷矛盾，而非具體表明合於
    不適用法規、適用法規不當、或行政訴訟法第243條第2項所
    列各款之情形，難認對該判決之如何違背法令已有具體之指
    摘。依首開規定及說明，應認其上訴為不合法。
三、據上論結，本件上訴為不合法。依行政訴訟法第249條第1項
    前段、第104條、民事訴訟法第95條、第78條，裁定如主文
    。
中    華    民    國    98    年    3     月    12    日
                    最高行政法院第五庭
                        審判長法官  黃  璽  君
                              法官  帥  嘉  寶
                              法官  鄭  忠  仁
                              法官  黃  本  仁
                              法官  吳  東  都
以  上  正  本  證  明  與  原  本  無  異
中    華    民    國    98    年    3     月    12    日
                              書記官  彭  秀  玲


司法院資訊處製作；財團法人民間司法改革基金會備份。
